【裁判字號】    94,簡,7626
【裁判日期】    951208
【裁判案由】    詐欺
【裁判全文】
臺灣高雄地方法院刑事簡易判決          94年度簡字第7626號
聲  請  人  臺灣高雄地方法院檢察署檢察官
被      告  甲○○
                    號3樓
上列被告因詐欺案件，經檢察官聲請以簡易判決處刑（94年度偵
字第26302 號）及移送併辦 (95年度偵字第937 號、95年度偵緝
字第3069號)，本院判決如下：
    主  文
甲○○連續幫助共同意圖為自己不法之所有，以詐術使人將本人
之物交付，處有期徒刑陸月，如易科罰金，以銀元參佰元即新臺
幣玖佰元折算壹日。
    事 實
一、甲○○明知將金融帳戶交與他人使用，可能遭不詳之人利用
    其所提供之銀行帳戶作為詐騙他人之工具，竟仍基於幫助他
    人詐欺取財之不確定故意，於民國 (下同)94 年8 月26 日
    ，前往新竹國際商業銀行高雄分行申辦第00000000000號通
    儲帳戶、提款卡 (含密碼)、 語音服務，及前往高雄郵局三
    塊厝分局申辦第000000-0( 局號)000000- 0( 帳號)之 活期
    儲蓄存款帳戶、金融卡後，將上開帳戶之存摺、金融卡 (含
    密碼)交 付不詳姓名之莊先生使用；並於同年9 月7 日承前
    幫助詐欺取財之概括犯意，前往合作金庫銀行灣內分行申辦
    第0000000000000 帳戶、金融卡 (含密碼)後 ，再將上開帳
    戶之存摺、金融卡 (含密碼)交 付不詳姓名之莊先生使用。
    嗣莊先生均將前揭新竹國際商業銀行高雄分行、高雄郵局三
    塊厝分局、合作金庫銀行灣內分行帳戶之存摺、金融卡 (
    含密碼)等 資料，以不詳價格售予某不詳詐欺犯罪集團使用
    。嗣於(一)94年9 月7 日10時許，某不詳詐欺集團成員自稱「
    王小姐」者，打電話向邱碧樺 (聲請簡易判決處刑書誤載邱
    碧彩)佯 稱渠在某件問卷調查中，抽中彩金港幣30萬元，邱
    碧樺起初不相信，惟旋接獲該詐欺集團另外乙位成員，自稱
    「投資主任宋先生」者打電話向邱碧樺解釋上開問卷調查抽
    獎活動流程，為取信邱碧樺，該宋先生並主動留下000-00-0
    00000000號供邱碧樺查證，經邱碧樺撥打上開電話查詢，該
    詐欺集團成員自稱「謝振良」者，向邱碧樺確認渠確有中獎
    ，惟必須加入會員方能領取，但該筆獎金先寄放在香港恆生
    銀行，並以邱碧樺之身分證後四碼為密碼，邱碧樺再度撥打
    100 國際台查詢香港恆生銀行000-00-000000000號電話確認
    ，經該詐欺集團成員告知確有抽中彩金港幣30萬元，邱碧樺
    乃陷於錯誤，陸續於同年9 月12日上午某時，匯款13萬
    0964元至對方所指示之甲○○前揭高雄郵局三塊厝分局帳戶
    內，同年9 月14日某時許 (聲請簡易判決處刑書誤載94年
    9 月12日上午9 時許)， 匯款13萬元 (聲請簡易判決處刑書
    誤載13萬0964元)至 對方所指示之甲○○前揭合作金庫銀行
    灣內分行帳戶內。同年9 月15日某時許，匯款13萬元至前
    揭合作金庫銀行灣內分行帳戶內。(二)於94年9 月10日，某不
    詳詐欺集團成員，以電話向鄭冠文佯稱其金融資料外洩遭他
    人盜用，要求鄭冠文前往自動櫃員機前操作更改資料，致鄭
    冠文陷於錯誤，依詐欺集團成員之指示，陸續於94年9 月10
    日02時12分許、94年9 月11日01時01分許、94年9 月12日23
    時07分許，各匯款3 萬元至至甲○○前揭新竹商銀高雄分行
    帳戶內。(三)於94年9 月12日，某不詳詐欺集團成員，以傳送
    簡訊之方式，向鄭智弘佯稱其積欠現金卡卡費未還云云，致
    鄭智弘陷於錯誤，依簡訊之內容指示至自動櫃員機轉帳3 萬
    ，至甲○○前揭新竹商銀高雄分行帳戶內。嗣邱碧樺、鄭冠
    文、鄭智弘發覺遭人詐騙，始報警循線查獲。
二、案經高雄市警察局三民第二分局移送臺灣高雄地方法院檢察
    署檢察官聲請簡易判決處刑及高雄市警察局三民第二分局移
    送臺灣高雄地方法院檢察署檢察官移送併辦。
    理  由
一、訊據被告甲○○坦承將上開存摺、金融卡 (含密碼)交 付不
    詳姓名之莊先生，惟矢口否認幫助詐欺取財犯行，辯稱：「
    我是在市場做生意，當時我要辦支票，我看報紙廣告，他說
    他們有在辦整合負債，他們問我要辦什麼，我說我要辦支票
    ，他們就到我公司，叫我提供資料，我拿帳戶、提款卡、印
    章及密碼給他們，灣內分行是他們要求我新開的帳戶，郵局
    帳戶是舊的帳戶，我直接交給他們，都是同一天交給代辦的
    人。隔了二、三天，有廠商要匯錢給我，我就跟他聯絡，他
    說人在外縣市，會還給我，但後來一直沒有還給我，我覺得
    怪怪的，就去灣內分行現場辦掛失，郵局帳戶是打電話辦掛
    失停用。」等語。惟查： (一)被 告甲○○於本院95年10月
    12日、95年11月27日調查時坦承其將前揭新竹國際商業銀行
    高雄分行、高雄分行高雄郵局三塊厝分局、合作金庫灣內分
    行、及高雄郵局義民分局 (第0000000 號帳戶，不在聲請簡
    易判決處刑及移送併辦之範圍內)之 存摺、提款卡 (含密碼
    ) 交付莊先生，而前揭金融機構帳戶分別於94年8 月26日 (
    新竹國際商業銀行高雄分行、高雄郵局三塊厝分局)、94 年
    8 月29日 (申請語音服務，高雄郵局義民分局)、94 年9 月
    7 日 (合作金庫灣內分行)申 辦或補發存摺，此有新竹國際
    商業銀行高雄分行、高雄郵局三塊厝分局，高雄郵局義民分
    局、合作金庫灣內分行函及所附之開戶資料、交易明細表各
    1 份在卷可按，顯見被告係分次辦理金融帳戶，並分次將帳
    戶交予莊先生，而非在同一天交予莊先生，合先敘明。 (
    二)被 告於本院95年10月9 日經拘提到案後，自承其信用卡
    被強制停卡，無法申請支票使用，莊先生說可以幫其處理，
    要伊拿提款卡、印章、存摺給莊先生，由莊先生存錢到帳戶
    裡，等申請到支票再拿給伊等情 (見訊問筆錄)， 於本院95
    年11月27日調查時亦坦承其有懷疑莊先生為什麼要那麼多本
    帳戶等情 (見調查筆錄)。 本院審酌：被告本身係從事生意
    之人，其對於一般申請支票使用，金融機構必衡量申請人之
    信用狀況，甚至親自訪視申請人之營業狀況，始能決定是否
    核准申設支票存款帳戶等情，自不可能諉為不知；被告本身
    既已知悉被強制停卡，無法申請支票使用，何能相信初次見
    面之莊先生，確有能力幫其申辦支票使用？且只要將提款卡
    、印章、存摺交付莊先生，莊先生即可辦理？而完全並未交
    待伊如何應付行員之徵信？況且，若真要製造資金流通之紀
    錄，最直接有效之方法即利用單一帳戶，長時間製造大量存
    款、提款之紀錄，苟利用數個帳戶互相轉帳充作資金往來紀
    錄，不僅操作麻煩，且反而容易遭銀行徵信人員質疑其資金
    往來之真實性，被告對此當亦知之甚詳。惟被告竟於94年8
    月26日、94年8 月29日陸續交付前揭新竹國際商業銀行高雄
    分行、高雄郵局三塊厝分局、高雄郵局義民分局之帳戶存摺
    、提款卡 (含密碼)予 莊先生，之後，尚未接獲莊先生通知
    已辦妥支票存款帳戶，竟再於94年9 月7 日交付合作金庫灣
    內分行之帳戶存摺、提款卡 (含密碼)予 莊先生，其所為實
    與常情有悖。 (三)被 告交付前揭金融機構之帳戶存摺、提
    款卡 (含密碼)予 莊先生後，均未接獲莊先生通知已辦妥支
    票存款帳戶，被告竟置之不理，迄94年9 月20日，始向高雄
    郵局義民分局辦理掛失，此有中華郵政股份有限公司95年10
    月25日儲字第0950725957號函及所附前揭高雄郵局義民分局
    帳戶之交易明細表1 份在卷可證。惟其對於前揭高雄郵局三
    塊厝分局、合作金庫灣內分行之帳戶，仍未辦理掛失，亦有
    中華郵政股份有限公司前揭函文及所附前揭高雄郵局三塊厝
    分局帳戶之交易明細表1 份、合作金庫商業銀行灣內分行95
    年10月30日合金灣存字第0950006777號函及所附前揭合作金
    庫灣內分行帳戶之交易明細表1 份在卷可按。則衡諸常情，
    苟被告確實於交付莊先生前揭帳戶之後，始發覺係遭莊先生
    詐騙取得上開帳戶，何以僅對其中高雄郵局義民分局帳戶辦
    理掛失？而非將其交付莊先生之全部帳戶辦理掛失？ (四)
    按金融機關之帳戶存摺及提款卡、印章等物攸關個人信譽重
    大，有其專屬性、隱密性；被告辯稱其將前揭帳戶之存摺、
    提款卡 (含密碼)交 付予「莊先生」乙節，縱係屬實，惟「
    莊先生」或詐欺集團成員，若果未得被告同意使用前揭帳戶
    ，則被告隨時有可能掛失並補發新存摺、提款卡，致使詐欺
    集團騙得之款項無法提領，甚且將詐欺集團騙得之款項提領
    一空，該詐欺集團焉有可能甘冒此損失風險之理？本院綜合
    上情，認被告確有提供前揭新竹國際商業銀行高雄分行、高
    雄分行高雄郵局三塊厝分局、合作金庫灣內分行之帳戶存摺
    、提款卡 (含密碼)供 「莊先生」或詐欺集團使用，應無疑
    義。 (五)此 外，復有被害人邱碧樺、鄭冠文、鄭智弘於警
    詢之指訴，新竹國際商業銀行高雄第00000000000 號通儲帳
    戶高雄郵局三塊厝分局第000000-0( 局號)000000- 0( 帳號
    ) 活期儲蓄存款帳戶、金庫銀行灣內分行第0000000000000
    帳戶之開戶資料、交易明細表各1 份、被害人邱碧樺提出之
    彰化銀行匯款回條聯1 紙、被害人鄭冠文、提出之中華郵政
    公司自動櫃員機交易明細表1 紙、被害人鄭智弘提出之台新
    銀行自動櫃員機交易明細表1 紙、臺灣中小企業鄉銀行自動
    櫃員機交易明細表2 紙附卷可資佐證。 (六)又 刑法上之故
    意，可分為直接故意與不確定故意（間接故意），所謂「不
    確定故意」，係指行為人對於構成犯罪之事實，預見其發生
    而其發生並不違背其本意者，刑法第13條第2 項定有明文。
    查金融帳戶之申請甚為簡易方便，如有使用帳戶之需要，自
    可自行開戶或申請使用，如非供作犯罪出入之帳戶或其他不
    法目的，應無隱匿自己名義而使用他人金融帳戶之必要；且
    邇來利用抽獎、刮刮樂、退稅、求職等各種名義詐欺取財之
    犯罪類型層出不窮，該等犯罪多數均係利用人頭帳戶作為出
    入帳戶，並經媒體廣為披載，被告甲○○係成年且智力成熟
    之人，對此應知之甚詳，其明知不詳年籍之「莊先生」所稱
    替其辦理支票存款帳戶之說詞與常情有悖，業如前述，竟仍
    將上開郵局、銀行帳戶之存摺、提款卡提供給前開不詳年籍
    之「莊先生」使用，足見被告有容認姓名年籍不詳之「莊先
    生」或其他詐欺集團成員利用其帳戶犯詐欺取財罪之不確定
    故意，被告犯行明確堪予認定。
二、按刑法於94年1 月7 日修正，同年2 月2 日公布，並於95年
    7 月1 日施行，而新修正刑法第2 條第1 項之規定，係規範
    行為後法律變更所生新舊法律比較適用之準據法，於新法施
    行後，應適用新法第2 條第1 項之規定，為「從舊從輕」之
    比較。且比較時應就罪刑有關之共犯、未遂犯、想像競合犯
    、牽連犯、連續犯、結合犯，以及累犯加重、自首減輕暨其
    他法定加減原因 (如身分加減)與 加減例等一切情形，綜其
    全部罪刑之結果而為比較，再適用有利於行為人之法律處斷
     (最高法院85年度台上字第757 號判決要旨、最高法院95年
    5 月23日95年第8 次刑事庭會議決議參照)。
    茲比較新、舊法如下：
  (一)被告甲○○行為時，刑法第339 條第1 項所定之法定本刑，
    其中關於罰金部分，依罰金罰鍰提高標準條例第1 條前段規
    定，就其原定數額提高為10倍 (中華民國72年7 月27日司法
    院、行政院令發布，並自72年8 月1 日起施行：「依戡亂時
    期罰金罰鍰提高標準條例 (80年5 月6 日修正名稱為罰金罰
    鍰提高標準條例)第1條前段及第3 條規定將刑法定有罰金各
    條之罰金數額，均提高為10倍)。 及依現行法規所定貨幣單
    位折算新臺幣條例第2 條規定，以新臺幣元之3 倍計算，換
    言之，被告行為時之刑法第339 條第1 項之法定本刑，就罰
    金部分，經折算為新臺幣後，為原定罰金數額之30倍；而被
    告行為後，依95年6 月14日公布之刑法施行法第1 條之1 規
    定，中華民國94年1 月7 日刑法修正施行後，刑法分則編所
    定罰金之貨幣單位為新臺幣 (第1 項)。94 年1 月7 日刑法
    修正時，刑法分則編未修正之條文定有罰金者，自94年1 月
    7 日刑法修正施行後，就其數額提高為30倍。但自72年6 月
    26日至94年1 月7 日新增或修正之條文，就其所定數額提高
    為3倍 (第2項)。 查刑法第339 條第1 項自72年6 月26日至
    94 年1月7 日間並無修正，是依據前揭刑法施行法第1 條之
    1 之規定，刑法第339 條第1 項之法定本刑，自95年7 月1
    日起，其罰金單位改為新臺幣，並就原訂數額提高為30倍，
    與刑法施行法第1 條之1 修訂前之數額並無不同。是本件無
    論適用行為時之刑法第339 條第1 項、罰金罰鍰提高標準條
    例第1 條前段 (提高為10倍)及 依現行法規所定貨幣單位折
    算新臺幣條例第2 條規定，或依裁判時之刑法第339 條第1
    項、刑法施行法第1 條之1 規定，該條法定本刑之罰金數額
    均相同。惟按，被告甲○○行為時之刑法第33條第5 款規定
    ：罰金：一元以上。依前述現行法規所定貨幣單位折算新臺
    幣條例第2 條之規定，折算為新臺幣後，為三元以上；而被
    告林怡成行為後，94年1 月7 日修正，同年2 月2 日公布，
    並於95 年7月1 日施行之刑法第33條第5 款規定：罰金，新
    臺幣一千元以上，以百元計算之。比較新、舊法之結果，95
    年7 月1 日修正前之刑法第339 條第1 項之法定刑，就罰金
    部分，其最低度為新臺幣三元，而95年7 月1 日修正後之刑
    法第339 條第1 項之法定刑，就罰金部分，其最低度為新臺
    幣一千元，以修正前之刑法第339 條第1 項之規定較有利於
    被告甲○○。
  (二)本案詐欺集團成員行為時之刑法第28條規定：「二人以上共
    同實施犯罪之行為者，皆為正犯」，而被告行為後，95年7
    月1 日新修正施行之刑法第28條規定：「二人以上共同實行
    犯罪之行為者，皆為正犯」，考其立法理由，係將「共同正
    犯」之概念排除學說及實務上通稱之「陰謀共同正犯」、「
    預備共同正犯」，是修正後之共同正犯規定，限縮共同正犯
    之成立範圍，顯較修正前之規定有利於該詐欺集團成員。
  (三)刑法第56條連續犯之規定，業於94年1 月7 日修正刪除，同
    年2 月2 日公布，並於95年7 月1 日施行，本案詐欺集團成
    員間之犯行，因行為後新法業已刪除連續犯之規定，此刪除
    雖非犯罪構成要件之變更，但顯已影響行為人刑罰之法律效
    果，自屬法律有變更，依刑法第2 條第1 項規定，比較新、
    舊法結果，仍應適用較有利於該詐欺集團成員之行為時法律
    即舊法論以連續犯（最高法院95年第8 次刑事庭會議決議參
    照）。故本案詐欺集團成員先後多次詐騙邱碧樺、鄭冠文、
    鄭智弘之犯行，所犯構成要件相同，時間緊接，顯係基於概
    括之犯意為之，應依修正前刑法第56條規定論以連續犯，並
    加重其刑。另被告先後多次交付上開郵局、銀行帳戶之存摺
    、提款卡 (含密碼)予 「莊先生」者，亦應依修正前刑法第
    56條之規定，論以連續犯，並加重其刑。
  (四)綜合上述，就本案而言，詐欺集團成員既已著手實行詐騙行
    為，並非僅此於「陰謀共同正犯」、「預備共同正犯」之行
    為階段，是比較新、舊法之結果，仍認以被告甲○○行為時
    之刑法規定較有利於行為人，自應依刑法第2 條第1 項前段
    規定，一體適用修正前之刑法規定。
三、核被告甲○○所為，係犯修正前刑法第339 條第1 項之詐欺
    取財罪之幫助犯，被告幫助他人犯共同連續詐欺取財罪，依
    修正前刑法第30條第1 項前段規定，係屬幫助犯，爰依修正
    前刑法第30條第2 項規定減輕其刑。被告先後多次交付上開
    郵局、銀行帳戶之存摺、提款卡 (含密碼)予 「莊先生」者
    ，供某不詳詐欺集團使用，所犯之構成要件相同，時間緊接
    ，顯係基於概括之犯意為，應依修正前刑法第56條之規定，
    論以連續犯，並加重其刑。又詐欺集團以前揭犯罪事實所載
    之手法，向被害人邱碧樺、鄭冠文、鄭智弘詐騙財物，有數
    名詐欺集團成員分工合作，業經被害人邱碧樺證述在卷，此
    詐欺集團成員之間均有犯意之聯絡及行為之分擔，為共同正
    犯；且本件詐欺集團成員連續詐騙邱碧樺、鄭冠文、鄭智弘
    匯款至前揭郵局、銀行帳戶，有上開郵局、銀行帳戶交易明
    細表各1 份在卷可憑，足見該詐欺集團成員均為連續犯，是
    被告上開連續幫助詐欺集團之共同連續詐欺行為，自應論以
    連續幫助共同連續詐欺取財之罪。再者，聲請簡易判決處刑
    書雖僅就被告提供前開合作金庫銀行灣內分行帳戶之存摺及
    提款卡 (含密碼)予 綽號「莊先生」者，供某不詳詐欺集團
    詐騙邱碧樺 (聲請簡易決處刑書誤載為邱碧彩)13 萬元 (
    聲請簡易決處刑書誤載13萬0964元)之 事實 (即前揭犯罪事
    實(一)之部分)聲 請簡易決處刑 (與起訴有同一之效力)。
    惟檢察官就犯罪事實之一部起訴者，效力及於全部，刑事訴
    訟法第267 條定有明文。本件被告提供前開高雄郵局三塊厝
    分局、合作金庫銀行灣內分行、新竹國際商業銀行高雄分行
    帳戶之存摺及提款卡 (含密碼)予 綽號「莊先生」者，供某
    不詳詐欺集團詐騙邱碧樺、鄭冠文、鄭智弘之事實 (即前揭
    犯罪事實(一)之、及(二)、(三)部分)， 與前揭聲請簡易判決
    處刑部分之事實，有連續犯之裁判上一罪關係，為法律上一
    罪，業如前述，則上開事實既經本院於審理中查明，本院自
    得一併審判，附此敘明。至於，臺灣高雄地方法院檢察署檢
    察官95年度偵字第937 號移送併辦意旨認被害人邱碧樺被騙
    共轉帳437 萬0964元至包含被告之前揭高雄郵局三塊厝分局
    、合作金庫銀行灣內分行帳戶內等情，縱係屬實，惟經本院
    核閱卷內所附之被害人邱碧樺提出之匯款明細表及前揭帳戶
    之交易明細表，僅有前揭犯罪事實欄(一)之、、所示之
    匯款金額係被害人邱碧樺匯入被告之前揭帳戶之外，被害人
    邱碧樺之其餘匯款金額既非匯入被告之前揭帳戶，自不得令
    被告擔負此部分之刑責。另臺灣高雄地方法院檢察署檢察官
    95年度偵緝字第3069號移送併辦意旨認被害人鄭冠文被騙轉
    帳25萬3000元至被告之前揭新竹國際商業銀行高雄分行帳戶
    內等情，經本院核閱卷內所附之被害人鄭冠文提出之匯款明
    細表，除前揭犯罪事實欄(二)所示之匯款金額 (即9 萬元)係
    被害人鄭冠文匯入被告之前揭帳戶之外，被害人鄭冠文之其
    餘匯款之金額並非匯入被告之前揭帳戶內，是移送併辦意旨
    顯屬誤載，附此敘明。爰審酌被告將郵局、銀行帳戶之存摺
    及提款卡 (含密碼)提 供他人詐欺取財使用，紊亂社會正常
    交易秩序，並使檢警難以追查緝捕，被害人難以追償，助長
    詐欺歪風，被告所造成之危害自非輕微，當應受有相當程度
    之刑事非難，且其犯罪後矢口否認犯行，態度欠佳等一切情
    狀，量處如主文所示之刑。又本件被告甲○○犯罪時之刑法
    第41條第1 項前段規定：「犯最重本刑為5 年以下有期徒刑
    以下之刑之罪，而受6 個月以下有期徒刑或拘役之宣告，因
    身體、教育、職業、家庭之關係或其他正當事由，執行顯有
    困難者，得以1 元以上3 元以下折算1 日，易科罰金。」，
    另依現行法規所定貨幣單位折算新臺幣條例第2 條規定，現
    行法規所定金額之貨幣為圓、銀元或元者，以新臺幣元之3
    倍計算，及依修正前罰金罰鍰提高標準條例第2 條（現已刪
    除）規定，依刑法第41條易科罰金者，就其原定數額提高為
    10 0倍折算1 日，故被告行為時之易科罰金折算標準，得以
    銀元100 元以上300 元以下折算1 日，經折算為新臺幣後，
    應以新臺幣300 元以上900 元以下折算1 日。惟95年7 月1
    日修正公布施行之刑法第41條第1 項前段則規定：「犯最重
    本刑為5 年以下有期徒刑以下之刑之罪，而受6 個月以下有
    期徒刑或拘役之宣告者，得以新臺幣1000元、2000元或3000
    元折算1 日，易科罰金。」比較修正前後之易科罰金折算標
    準，以95年7 月1 日修正公布施行前之規定，較有利於被告
    ，則應依刑法第2 條第1 項前段，適用修正前刑法第41條第
    1 項前段規定，定其折算標準。是本件並依修正前刑法第41
    條第1 項前段、修正前罰金罰鍰提高標準條例第2 條（現已
    刪除）、現行法規所定貨幣單位折算新臺幣條例第2 條規定
    ，諭知易科罰金之折算標準。
四、依刑事訴訟法第449 條第1 項前段、第3 項，刑法第2 條第
    1 項前段、第339 條第1 項、修正前第30條第1 項前段、第
    2 項、修正前刑法第56條、修正前刑法第41條第1 項前段，
    罰金罰鍰提高標準條例第1 條前段、修正前罰金罰鍰提高標
    準條例第2 條（現已刪除）、現行法規所定貨幣單位折算新
    臺幣條例第2 條，逕以簡易判決處如主文所示之刑。
五、如不服本判決，得於判決送達之日起10日內，向本院提起上
    訴。
中    華    民    國    95    年    12    月    8     日
                  高雄簡易庭    法  官  陳建和
以上正本證明與原本無異。
如不服本判決，應於收受送達之日起10日內向本院提出上訴書狀
。
中    華    民    國    95    年    12    月    8     日
                                書記官  林姵妤
附錄本判決論罪之法條：
中華民國刑法第339條
（普通詐欺罪）
意圖為自己或第三人不法之所有，以詐術使人將本人或第三人之
物交付者，處5 年以下有期徒刑、拘役或科或併科1 千元以下罰
金。
以前項方法得財產上不法之利益或使第三人得之者，亦同。
前二項之未遂犯罰之。


司法院資訊處製作；財團法人民間司法改革基金會備份。
